臺灣彰化地方法院刑事判決　　　　　　　 96年度訴字第342號
公　訴　人　臺灣彰化地方法院檢察署檢察官
被　　　告　甲○○
　　　　　　　　　　（另案在臺灣臺中監獄南投分監執行中）
上列被告因違反毒品危害防制條例案件，經檢察官提起公訴（96
年度毒偵字第326 號），本院合議庭裁定由受命法官獨任進行簡
式審判程序，茲判決如下：
    主  文
甲○○施用第一級毒品，累犯，處有期徒刑玖月。
    犯罪事實
一、甲○○曾於民國92年間，因施用第1 、2 級毒品等案件，經
    本院以92年度訴字第1401號刑事判決分別判處有期徒刑9 月
    、5 月，應執行有期徒刑1 年確定；復於93年間，因竊盜案
    件，經本院以93年度易字第314 號刑事判決判處有期徒刑8
    月確定；另於93年間，因施用毒品案件，經本院以93年度訴
    字第477 號刑事判決判處有期徒刑10月確定，上揭4 罪，經
    聲請法院裁定應執行有期徒刑2 年5 月確定，並移送執行後
    ，於95年6 月1 日因縮刑期滿執行完畢。其前於89年間因施
    用毒品案件，經本院以89年度毒聲字第318 號裁定送勒戒處
    所觀察、勒戒後，認有繼續施用毒品之傾向，經本院以89年
    度毒聲字第966 號裁定令入戒治處所施以強制戒治，並以89
    年度毒聲字第3543號裁定停止戒治付保護管束，復以90年度
    毒聲字第618 號裁定撤銷停止戒治令入戒治處所施以強制戒
    治，於90年9 月23日強制戒治執行完畢釋放，經臺灣彰化地
    方法院檢察署檢察官以90年度戒毒偵字第1557號、第1558號
    、第1559號為不起訴處分確定。詎其不知悔改，明知海洛因
    業經公告為毒品危害防制條例第2 條第2 項第1 款所列管之
    第1 級毒品，不得非法持有、施用，復另基於施用第1 級毒
    品海洛因之犯意，於前揭強制戒治執行完畢釋放後5 年內，
    於95年9 月4 日下午約3 、4 時許，在南投鎮草屯鎮「新天
    地大賣場」附設停車場之廁所內，將海洛因摻入香菸點燃之
    方式，施用第1 級毒品海洛因1 次。嗣經警方於95年9 月4
    日晚上8 時35分，在南投縣草屯鎮○○路臨檢查獲，且於95
    年9 月4 日晚上9 時5 分採尿送驗後，始知上情。
二、案經南投縣警察局草屯分局報請臺灣南投地方法院檢察署檢
    察官呈請臺灣高等法院臺中分院檢察署檢察長核轉臺灣彰化
    地方法院檢察署檢察官偵查起訴。
    理  由
一、本案被告甲○○所犯係死刑、無期徒刑、最輕本刑為3 年以
    上有期徒刑以外之罪，其於準備程序就前揭被訴事實為有罪
    之陳述，經受命法官告知簡式審判程序之旨，並聽取其與公
    訴人之意見後，本院認無不得或不宜改依簡式審判程序進行
    之處，爰依刑事訴訟法第273 條之1 第1 項、第284 條之1
    ，裁定本案由受命法官獨任進行簡式審判程序，合先敘明。
二、訊據被告對其於上揭時、地，施用第1 級毒品海洛因之事實
    ，於本院審理時（參見本院96年1 月22日審判筆錄）坦承不
    諱。另查：
  (一)被告係於95年9 月4 日晚上9 時5 分，經臺灣彰化地方法院
    檢察署委託警方採集被告尿液送驗結果，呈嗎啡陽性反應，
    此有中山醫學大學附設醫院檢驗科藥物檢測中心95年9 月14
    日確認檢驗結果報告及真實姓名對照表各1 紙（參見臺灣彰
    化地方法院檢察署96年度毒偵字第326 號偵查卷宗第5 頁、
    第6 頁）附卷可稽，足見被告確有施用第1 級毒品海洛因之
    事實。
  (二)按海洛因施用入人體後水解還原成嗎啡，再循嗎啡之代謝方
    式排出體外，業據行政院衛生署藥物食品檢驗局73藥檢壹字
    第030221號函說明綦詳，且依醫學臨床實驗及根據英國藥學
    會出版Isolationand Indentification of Drugs一書第293
    頁載明：海洛因經注射入人體後，在體內迅速水解成６Mono
    acetyImorphine，再緩緩繼續水解成嗎啡，然後再循嗎啡之
    代謝方式排出，同書第431 至432 頁並載有：嗎啡經注射入
    人體後，約50% 以上於8 小時內自尿中排出，至24小時排出
    約90% ，但48小時後仍有微量可檢出等語。是依上開說明，
    佐以被告前揭尿液檢驗報告，被告自白於前揭時間，有施用
    第1 級毒品海洛因1 次等語，核與前揭事證相符，應堪採信
    。
  (三)另犯毒品危害防制條例第10條施用第1 級毒品之罪者，檢察
    官應先聲請法院裁定將被告令送勒戒處所觀察、勒戒，經觀
    察、勒戒後，認有繼續施用毒品傾向者，應由檢察官裁定聲
    請法院裁定令入戒治處所施以強制戒治，且經強制戒治執行
    完畢釋放後，5 年內再犯第10條之罪，檢察官應依一般刑事
    訴訟程序予以起訴論罪科刑，此觀諸毒品危害防制條例第20
    條第1 項、第2 項、第23條第2 項前段規定自明。經查，被
    告前於89年間因施用毒品案件，經本院以89年度毒聲字第31
    8 號裁定送勒戒處所觀察、勒戒後，認有繼續施用毒品之傾
    向，經本院以89年度毒聲字第966 號裁定令入戒治處所施以
    強制戒治，並以89年度毒聲字第3543號裁定停止戒治付保護
    管束，復以90年度毒聲字第618 號裁定撤銷停止戒治令入戒
    治處所施以強制戒治，於90年9 月23日強制戒治執行完畢釋
    放，經臺灣彰化地方法院檢察署檢察官以90年度戒毒偵字第
    1557號、第1558號、第1559號為不起訴處分確定等情之事實
    ，此有臺灣高等法院被告前案紀錄表、臺灣彰化地方法院檢
    察署刑案資料查註紀錄表各1 份附卷可參。被告前既曾因施
    用毒品案件，經強制戒治後，復因施用毒品，其於前開強制
    戒治執行完畢釋放後5 年內，再犯本案施用毒品罪，依毒品
    危害防制條例第23條第2 項之規定，屬應依法論罪科刑之行
    為，依前開說明，本案被告上開所為，係於90年9 月23日強
    制戒治執行完畢釋放後5 年內，再犯毒品危害防制條例第10
    條第1 項施用第1 級毒品罪，本案事證明確，被告上開犯行
    洵堪認定。
三、按海洛因為毒品危害防制條例第2 條第2 項第1 款所明定之
    第1 級毒品。核被告所為，係犯同條例第10條第1 項之施用
    第1 級毒品罪。被告持有第1 級毒品進而施用，持有之低度
    行為為施用之高度行為所吸收，不另論持有毒品之罪。另查
    ，被告曾於92年間，因施用第1 、2 級毒品等案件，經本院
    以92年度訴字第1401號刑事判決分別判處有期徒刑9 月、5
    月，應執行有期徒刑1 年確定；復於93年間，因竊盜案件，
    經本院以93年度易字第314 號刑事判決判處有期徒刑8 月確
    定；另於93年間，因施用毒品案件，經本院以93年度訴字第
    477 號刑事判決判處有期徒刑10月確定，上揭4 罪，經聲請
    法院裁定應執行有期徒刑2 年5 月確定，並移送執行後，於
    95年6 月1 日因縮刑期滿執行完畢等情，此有臺灣高等法院
    被告前案紀錄表、臺灣彰化地方法院檢察署刑案資料查註紀
    錄表各1 份存卷可考，其於5 年內故意再犯本案有期徒刑以
    上之罪，為累犯，應依刑法第47條第1 項之規定加重其刑。
    爰審酌被告前因施用毒品，經強制戒治執行完畢釋放後，仍
    未能徹底戒絕毒品，復另犯本案施用毒品罪，顯見其無戒毒
    悔改之意，惟念其施用毒品之次數僅有1 次，施用毒品乃自
    戕一己之身體健康，尚未對他人造成危害，且犯後已坦承犯
    行，態度良好等一切情狀，量處如主文所示之刑。
四、公訴意旨另以：被告基於施用海洛因之包括一罪犯意，除於
    95年9 月4 日下午約3 、4 時許外，自95年8 月28日上午10
    時許起至95年9 月4 日為警採尿之前3 日內之某時止，亦在
    犯罪事實欄一所示施用處，施用海洛因多次，因認被告此部
    分另涉有毒品危害防制條例第10條第1 項之施用第1 級毒品
    罪嫌等語。經查：
  (一)按犯罪事實應依證據認定之，無證據不得認定犯罪事實，刑
    事訴訟法第154 條第2 項定有明文；復按被告之自白，不得
    作為有罪判決之唯一證據，仍應調查其他必要之證據，以察
    其是否與事實相符，刑事訴訟法第156 條第2 項亦定有明文
    。
  (二)公訴人認被告涉有此部分施用第1 級毒品海洛因之罪嫌，無
    非係以被告之惟一自白為其論據。訊據被告於本院準備程序
    中固全部認罪而坦認有上開期間每日施用海洛因1 次之行為
    等語，是除被告之前揭自白外，並無其他證據足以佐認與事
    實相符，依前開刑事訴訟法所定之證據法則，自尚難逕單以
    被告之自白，認定被告確有除犯罪事實欄一所示之施用時間
    外，自95年8 月28日上午10時許起至95年9 月4 日為警採尿
    之前3 日內之某時止，接連施用海洛因多次之行為，而以被
    告之上開自白作為該部分有罪判決之唯一證據。此外，復查
    無其他積極之證據足認被告有何此部分之犯行，惟公訴人認
    該部分與前開被告經判決有罪之施用海洛因1 次之犯行間，
    具有包括一罪之關係，爰不另為無罪之諭知。
據上論斷，應依刑事訴訟法第273 條之1 第1 項、第299 條第1
項前段，毒品危害防制條例第10條第1 項，刑法第11條前段、第
47條第1 項，判決如主文。
本案經檢察官吳芙如到庭執行職務。
中　　華　　民　　國　　96　　年　　4 　　月　　30　　日
                  刑事第八庭          法　官    唐中興
以上正本證明與原本無異。
如不服本判決，應於判決送達後10日內向本院提出上訴狀 (須附
繕本 )。
中　　華　　民　　國　　96　　年　　5　　月　 　2　　日
                                     書記官     施惠卿
【附錄本案判決論罪科刑法條全文】：
毒品危害防制條例第10條
施用第1級毒品者，處6月以上5年以下有期徒刑。
施用第2級毒品者，處3年以下有期徒刑。
